【裁判字號】    97,易,3260
【裁判日期】    971231
【裁判案由】    竊盜
【裁判全文】
臺灣板橋地方法院刑事判決              97年度易字第3260號
公  訴  人  臺灣板橋地方法院檢察署檢察官
被      告  乙○○
上列被告因竊盜案件，經檢察官提起公訴（97年度偵字第25288號）
，本院判決如下：
    主  文
乙○○共同攜帶兇器竊盜，處有期徒刑陸月，如易科罰金，以新
臺幣壹仟元折算壹日。扣案之螺絲起子壹支、鐵鎚壹支，及塑膠
袋貳個均沒收。
    理  由
一、乙○○與真實姓名年籍均不詳自稱「翁同春」及綽號「狗屎
    （台語）」之2 名成年男子，基於意圖為自己不法之所有之
    犯意聯絡，於民國97年8 月31日上午11時10分許，持乙○○
    所有之塑膠袋2 個，及客觀上具危險性，可供為兇器使用之
    螺絲起子、鐵鎚各1 支，前往臺北縣三重市○○○路6 號，
    並推由持有上開螺絲起子、鐵鎚各1 支之乙○○，利用該棟
    樓之外方逃生梯爬上前址10樓之樓梯處，利用前揭螺絲起子
    、鐵鎚各1 支，竊取位於臺北縣三重市○○○路6 號10樓「
    蝴蝶谷旅社」由該旅社經理甲○○所管領、嵌於階梯之防滑
    銅條（價值新台幣500 元）1 條得手後，藏放在自備之塑膠
    袋內，嗣於同日11時15分許，為甲○○發覺報警處理而當場
    查獲，並扣得上開螺絲起子、鐵鎚各1 支及塑膠袋2 個。
二、案經甲○○訴由臺北縣政府警察局三重分局報告臺灣板橋地
    方法院檢察署檢察官偵查起訴。
    理  由
一、被告以外之人於審判外之陳述，雖不符同法第159 條之1至
    第159 條之4 之規定，但經當事人於審判程序同意作為證據
    ，法院審酌該言詞陳述或書面陳述作成時之情況，認為適當
    者，亦得為證據；當事人、代理人或辯護人於法院調查證據
    時，知有第159 條第1 項不得為證據之情形，而未於言詞辯
    論終結前聲明異議者，視為有前項之同意，此據同法第159
    條之5 規定甚明。查本判決後引被告以外之人於審判外之陳
    述，固均屬傳聞證據，惟本件當事人就該等審判外陳述之證
    據能力，於本院準備程序均表示不予爭執，且迄至言詞辯論
    終結前，就該等證據資料之證據能力亦未再聲明異議。本院
    審酌該等證據資料製作時之情況，尚查無違法不當及證明力
    明顯過低之瑕疵，亦認為以之作為證據應屬適當，故揆諸前
    開法律規定與說明，爰逕依刑事訴訟法第159 條之5 規定，
    認該等證據資料均例外有證據能力。
二、上開事實，迭據被告乙○○於警詢、偵查及本院審理時均坦
    承不諱，核與證人甲○○於警詢中之證述情節相符，復有螺
    絲起子、鐵鎚各1 支、塑膠袋2 個扣案足稽，以及贓證物認
    領保管單1 紙、現場暨贓證物照片4 張存卷為憑，堪認被告
    前揭之自白與事實相符。從而本件事證已臻明確，被告所為
    犯行核屬明確，應依法論科。
三、查被乙○○持以竊取上開銅條之螺絲起子、鐵鎚各1 支，外
    觀俱屬金屬材質，且足以取下嵌於階梯上之防滑銅條，自應
    具有行兇之危險性，均屬兇器無誤。是核被告所為，係犯刑
    法321 條第1 項第3 款之攜帶兇器竊盜罪。又被告於審理時
    ，自承係受真實姓名年籍均不詳自稱「翁同春」及綽號「狗
    屎（台語）」之2 名成年男子之邀，而至上址竊盜，且因僅
    被告爬上10樓處竊取防滑銅條，該2 人始未遭查獲等情，是
    被告與上揭姓名年籍均不詳之2 名成年男子間，就上揭竊盜
    犯行，有犯意聯絡與行為分擔，為共同正犯，起訴書漏未論
    及此，自應予補充。爰審酌被告前於96年間即因竊盜案件，
    經臺灣板橋法院檢察署檢察官以96年度偵字第25684 號為緩
    起訴處分，期間自96年12月14日起至97年12月13日止，此有
    台灣高等法院被告前案紀錄表1 份可考，然仍於緩起訴期間
    內，僅因不知真實姓名等人之邀，即驟起盜心，動機可議，
    兼衡其犯罪之手段、造成之損害程度、竊得之財物價值非鉅
    並已返還被害人，及其犯後坦承罪行，態度尚佳等一切情狀
    ，量處如主文所示之刑，並諭知如易科罰金之折算標準，以
    資懲儆。扣案之螺絲起子、鐵鎚各1 支及塑膠袋2 個等物，
    均係被告所有，並為被告持之作為本件竊盜犯行所用工具之
    事實，業經被告於審理中陳述甚明，應依刑法第38條第1項
    第2 款之規定宣告沒收。
據上論斷，應依刑事訴訟法第299 條第1 項前段，刑法第2 條、
第321 條第1 項第3 款、第41條第1 項前段、第38條第1 項第2
款，刑法第1 條之1 ，判決如主文。
本案經檢察官江祐丞到庭執行職務。
中    華    民    國    97    年    12    月    31    日
                  刑事第十八庭  法  官  邱景芬
以上正本證明與原本無異。
如不服本判決應於收受判決後10日內向本院提出上訴書狀，並
應敘述具體理由。其未敘述上訴理由者，應於上訴期間屆滿後
20日內向本院補提理由書（均須按他造當事人之人數附繕本）
「切勿逕送上級法院」。
                                書記官  曾千庭
中    華    民    國    97    年    12    月    31    日
附錄本案論罪科刑法條全文：
中華民國刑法第320條
（普通竊盜罪、竊佔罪）
意圖為自己或第三人不法之所有，而竊取他人之動產者，為竊盜
罪，處 5 年以下有期徒刑、拘役或 5 百元以下罰金。
意圖為自己或第三人不法之利益，而竊佔他人之不動產者，依前
項之規定處斷。前二項之未遂犯罰之。


司法院資訊處製作；財團法人民間司法改革基金會備份。
